灣高等法院臺中分院刑事判決　　　　96年度上訴字第1493號
上　訴　人
即　被　告　乙○○
　　　　　　丙○○
共　　　同
選任辯護人　王錦昌律師
上　訴　人
即　被　告　丁○○
選任辯護人　鞠金蕾律師
上列上訴人因違反兒童及少年性交易防制條例案件，不服臺灣臺
中地方法院95年度訴字第3833號中華民國96年4月27日第一審判
決（起訴案號：臺灣臺中地方法院檢察署95年度偵字第4287號）
，提起上訴，本院判決如下：
    主  文
上訴駁回。
    事  實
一、丙○○前曾於民國87年間因侵占案件，經法院判處有期徒刑
    七月確定，於92年12月2日縮短刑期執行完畢。詎仍不知悔
    改，與女友乙○○（本件自偵查、原審均誤為「戊○○」，
    應予更正）自94年間起共同經營「安家班鋼管秀」，並共同
    基於意圖營利，容留、媒介使未滿十八歲之人為性交易之概
    括犯意聯絡，先經由網路招攬離家或失蹤少女，由乙○○出
    面承租臺中縣沙鹿鎮○○路紅竹巷31之56號處（下簡稱系爭
    房屋）免費供該等離家或失蹤少女居住，並由具舞蹈基礎之
    乙○○教導少女如何跳鋼管舞、內衣秀，並於表演期間以逐
    漸褪去身著衣物之際，大跳艷舞，供人觀覽，公然為猥褻之
    行為，並任令男客撫摸少女們除下體以外之胸部、臀部、腿
    部等部位，藉以賺取高額小費，以便與少女們五五分帳，丙○○並於94年間持載明「（天寶）安家班鋼管秀0000000000
    號00000000000號」之名片前往臺中縣梧棲鎮○○路○段419
    巷6號丁○○（原名己○○）所營「風采ＫＴＶ」發放，表
    達如有需要鋼管秀、內衣秀表演者可與其連絡之意思。適有
    未滿十八歲之代號00000000號少女（79年6月30日出生）於
    94年4月初某日經由網路關係，未滿十八歲之代號000 00000
    號少女（78年9月21 日出生）於94年4月中旬某日經由友人
    庚○○介紹，辛○○於94年7月11日經由網路關係，未滿十
    八歲之代號00000000 號少女（79年4月25日出生）則於94年
    7月間某日經由友人介紹，而先後認識乙○○、丙○○，並
    加入丙○○、乙○○所共同經營之「安家班」從事鋼管秀與
    內衣秀之表演。代號00000000號少女、代號00000000號少女
    則分別自94年4月初某日、中旬某日起，辛○○與代號00000
    000號少女則自94年7月11日、94年7月某日起，一同居住於
    乙○○所承租之系爭房屋內，乙○○負擔房租費用，水電費
    用則由代號00000000號少女、代號00000000號少女、代號00
    000000號少女、辛○○等人共同分擔。代號00000000號少女
    等人分別自其等各該入住後（辛○○則自94年7月18日起）
    ，由丙○○、乙○○或綽號「卓仔」之真實姓名年籍不詳之
    成年男子輪流以自用小客車搭載上開少女等人前往臺中縣市
    、彰化縣市等不特定之婚喪喜慶、廟會、ＫＴＶ從事鋼管秀
    或內衣秀之表演，其表演方式或以一人或數人為一組，以三
    首歌為一節，如在包廂內表演代價新臺幣（下同）1500元，
    在外場（婚喪喜慶宴會）表演代價3000元至3500元，代號00
    000000號少女等人於第一首歌曲表演時僅跟隨音樂起舞，結
    束後隨即褪去身著外穿之連身裙，僅著內衣褲或丁字褲（代
    號00000000號少女甚至表演上空秀，即裸露上半身未著任何
    胸罩及內衣）繼續表演第二首歌曲，表演煽情動作，供不特
    定之客人觀覽公然猥褻之行為，並任令男客撫摸少女們除下
    體以外之部位，或由男客趁機將100元、200元或五百元不等
    之小費放入少女們胸罩或內褲內之際，趁機撫摸少女們胸部
    、臀部、腿部等公然為猥褻行為，以便獲得高額之小費，待
    第三首歌曲演奏完畢則穿上服裝後，再搭乘丙○○、乙○○
    或綽號「卓仔」等人所駕駛之車輛離去，並將所得悉數交予
    乙○○。代號00000000號少女等人則與乙○○五五分帳，乙○○於每隔十日發放1萬元至3萬元不等報酬予代號00000000
    號少女等人。
二、丁○○前曾於89年間因妨害家庭案件，經法院判處有期徒刑
    三月確定，於90年2月12日易科罰金執行完畢。仍不知悔改
    ，自94年間接獲丙○○所提供之上開載明「安家班鋼管秀」
    之名片後，為吸引客人前往其所營「風采ＫＴＶ」消費之頻
    率及時數，遂與丙○○、乙○○共同基於意圖營利，容留、
    媒介使未滿十八歲之人為性交易之概括犯意聯絡，於94年4
    月間某日起至94年9月5日前某日止（代號00000000號少女稱
    係夏天），邀請丙○○或乙○○搭載代號00000000號、代號
    00000000號少女前往上開「風采ＫＴＶ」包廂內表演鋼管秀
    或內衣秀（表演方式如同上一、所述），並任令男客於少女
    們表演時撫摸其等胸部、臀部、腿部等猥褻行為，丁○○則
    可獲得吸引客人前往消費之意願及延長留在店內消費之時數
    得以賺取高額費用。
三、嗣於94年9月5日17時許，代號00000000號少女因為逃家逃學
    ，在臺中縣沙鹿鎮○○路紅竹巷前為警方尋獲，經其告知離
    家期間均居住於系爭房屋內，同日亦在上址查獲代號000000
    00號少女；於94年9月6日上午11時30分許，在同址查獲辛○○及代號00000000號少女；再根據少女指證而於94年9月6日
    23時45分許，在臺中縣梧棲鎮○○路○段419巷6號查獲丁○○；據少女等人陳述內容始循線查獲丙○○、乙○○等人。
四、案經臺中縣警察局移送臺灣臺中地方法院檢察署檢察官偵查
    起訴。
    理  由
一、證據能力方面：
    被告丙○○、乙○○之選任辯護人。於本院審理中主張對共
    同被告以外之人在警訊之供述無證據能力。被告丁○○之選
    任辯護人，於本院審理中主張代號00000000號少女、代號00
    000000號少女在警訊之陳述無證據能力。茲分述如下：
  (一)按「被告以外之人於檢察事務官、司法警察官或司法警察調
    查中所為之陳述，與審判中不符時，其先前之陳述具有較可
    信之特別情況，且為證明犯罪事實存否所必要者，得為證據
    。」為刑事訴訟法第159條之2所明定。查證人代號00000000
    號少女於原審96年2月16日審理時，多次對於細節均表示不
    記得、忘記了，方由檢察官於行主詰問、覆主詰問時二度請
    求原審提示並交付閱覽其上開三份警、偵訊筆錄，並證稱除
    關於未告知被告丙○○、乙○○關於其未滿十八歲及前往「
    風采ＫＴＶ」次數二部分係與事實不符，而仍以其於審判中
    所證方屬實在外，其餘均屬實，惟觀證人代號00000000號少
    女於警詢時業就如何與被告丙○○、乙○○認識，及原先不
    願意脫衣表演，係因為先向被告乙○○預支薪資接頭髮、買
    衣服等花費，只好脫衣表演等心路歷程予以詳述；且該部分
    過程係證人代號00000000號、代號00000000號少女、辛○○
    等人所均未證述者；況且證人代號00000000號少女係於94年
    9月5日經警查獲後，隨即經臺中縣政府社會局社工將其安置
    於內政部少年之家，警員於94年12月8日二度詢問時，距離
    其遭查獲時業已相隔三個月，且無論係94年9月6日或94年12
    月8日之警詢，均係於社工人員壬○○在場之情況下所為之
    筆錄，而證人代號00000000號少女於警詢時仍堅稱94年9月6
    日第一次警詢筆錄陳述係屬實在。足見證人代號00000000號
    少女於司法警察調查中所為之陳述，雖與審判中所述部分不
    符，然因其於先前之陳述具有較可信之特別情況，且為證明
    犯罪事實存否所必要者，依刑事訴訟法第159條之2規定，具
    有證據能力。
  (二)其次就代號00000000號少女、證人辛○○，於本院審理中，
    對於與被告丙○○有重要關係之事項，亦答稱：時間太久、
    忘記了等語，參諸上開說明，本院亦認代號00000000號少女
    證人辛○○於司法警察調查中所為之陳述，與審判中所述不
    符部分，具有比較可信之特別情況，且為證明犯罪事實存在
    所必要者，應具有證據能力。
  (三)按「被告以外之人於審判中有下列情形之一，其於檢察事務
    官、司法警察官或司法警察調查中所為之陳述，經證明具有
    可信之特別情況，且為證明犯罪事實之存否所必要者，得為
    證據：三、‥‥或所在不明而無法傳喚或傳喚不到者。」為
    刑事訴訟法第159條之3第3款所明定。查證人代號00000000
    號少女於檢察官偵訊時經傳訊即未到庭，於原審審理時三次
    傳喚及拘提亦均未到庭，經以電話聯絡結果，其母告稱該名
    證人復已離家，不知去向等詞（見原審卷第76、98、179至1
    84頁），足見該名證人確實有「所在不明而傳喚不到」之情
    形，而該名少女係於94年9月5日經警於其租處查獲，即經社
    工人員癸○○陪同製作警詢筆錄（見警卷第50頁），於警詢
    筆錄提及係因為友人庚○○之關係而認識被告乙○○、丙○○，並向被告乙○○學習跳鋼管舞，並表明係因為錢的關係
    自願從事該行業等語（見警卷第47頁），足認證人於警詢之
    陳述顯係在其自由意識下所為之陳述，並未受任何第三人之
    影響，具有可信之特別情況，且為證明被告乙○○、丙○○
    犯罪事實之存否所必要，依刑事訴訟法第159條之3第3款規
    定，自有證據能力。
二、訊據上訴人即被告（以下稱被告）丙○○固然承認曾看過代
    號00000000號少女、代號00000000號少女、代號00000000號
    少女及辛○○等人；被告乙○○固直承曾承租系爭房屋供代
    號00000000號少女等人居住，且有教導少女們從事鋼管秀表
    演，也有安排秀場讓少女們表演，少女們來應徵時也都以口
    頭告知均滿十八歲，但伊並沒有查證其等實際年紀等情；被
    告丁○○固直承「風采ＫＴＶ」係伊自92年開始做到94年10
    月中旬為止，該店內確實有包廂等情無誤。惟均矢口否認有
    何共同意圖營利容留、媒介使未滿十八歲之人為性交易及意
    圖營利，供人觀覽，公然為猥褻之行為等犯行，被告丙○○
    辯稱：伊只有與女友乙○○到系爭房屋看過前開少女等人，
    並未駕駛車輛搭載她們從事表演，伊並無違法云云；被告乙○○辯稱：伊並沒有駕駛車輛搭載少女們前往各處表演，都
    是伊以電話聯絡不特定之司機載少女們去各處表演，少女們
    表演所得都由雇主直接給她們錢，不是給伊，少女們自雇主
    處領回表演所得後再與伊對分，少女們表演時，伊有交代是
    內衣表演不能給客人摸身體，如有摸就要走人，伊並無違法
    云云；被告丁○○辯稱：伊並未請「安家班鋼管秀」的人來
    表演，在開庭前從未看過丙○○與乙○○，也沒有看過辛○○，在開偵查庭時，伊質問辛○○後她才承認說她們被警察
    抓很緊張，大家說隨便說一個地點，才說是伊所經營的店，
    至於在店內查獲之名片是一個開轎車的司機丟給伊的，伊並
    無違法云云。惟查：
  (一)上開被告丙○○、乙○○如何搭載未滿十八歲之代號000000
    00號少女等人前往臺中縣市及彰化縣市表演鋼管秀、內衣秀
    ，凡在包廂內之表演費用為1500元，在外場之表演費用為30
    00元至3500元，少女們表演到最後僅穿著內衣褲或丁字褲，
    並任由不特定之男客撫摸其等胸部、臀部、腿部等猥褻行為
    ，以獲取高額小費等情。業據：
  1.證人代號00000000號少女：(1)於檢察官95年3月7日偵訊時證
    稱：「我於去年（即94年）4月初受僱於丙○○及乙○○跳
    鋼管舞‥‥我有穿秀服，剛開始我穿一整套衣服，後來就逐
    漸脫掉外衣剩下內衣褲，客人會摸我的胸部、臀部、腿，但
    不能摸我私處，我跳完後會跟客人收錢，唱一首歌1500元至
    3000元，我收了錢之後再將錢轉給丙○○及乙○○‥‥她（
    即辛○○）跟我一起跳鋼管舞，己○○（丁○○）就是這家
    店的老闆娘‥‥（己○○會下場跳鋼管舞否？）不會，但我
    跳舞時她會坐在櫃檯‥‥（警詢實在否？）實在‥‥（妳有
    「去風采小吃店」跳舞否？）有，我去跳過二次‥‥」等語
    （見95年度偵字第4287號卷第32至33頁）。(2)於原審96年2
    月16日審理時，具結證稱：伊稱呼被告乙○○為「姐姐」，
    她也叫「媽咪」，稱呼被告丙○○為「姐夫」或「爸爸」，
    他也叫「雄哥」；跳舞時穿連身裙，一次跳十分鐘，三首歌
    ，跳舞時，連身裙在唱完第一首歌半或第二首時，告一段落
    就會脫掉，只剩內衣褲，是因工作的關係要脫掉，因為可以
    賺小費；脫掉連身裙後客人可以摸伊手、腰部，但重要部位
    胸部、下體不行，（問：妳的意思是否除了胸部、下體外其
    他部位客人都可以摸？）是，（妳為何讓客人摸妳除了胸部
    、下體的其他部位？）因為我覺得沒有關係，（客人摸妳身
    體後會不會給妳小費？）會，小費就直接交給伊；在包廂內
    跳三首歌價錢為1500元或2000元，在外場舞臺車價錢為2、3
    000元左右，都是由客人交給伊，客人就是在場看伊表演的
    客人，但不一定是給小費的客人，伊拿了費用連同小費都會
    轉交給被告乙○○；伊約94年左右住在系爭房屋內，是老闆
    娘即被告乙○○承租給伊等住，因為伊等都搬出來住，沒有
    回家住，伊等只需支付水電費，有辛○○、代號00000000號
    少女、代號00000000號少女同住，她們也向乙○○應徵跳舞
    之事，警詢提及是丙○○、乙○○替伊等接洽跳鋼管舞秀場
    是實在的；在警詢提及是乙○○、丙○○負責接送，有時坐
    計程車也是實在的；伊在94年9月6日、94年12月8日警詢筆
    錄、95年3月7日偵訊筆錄（提示並交付閱覽二次），除了伊
    對被告乙○○稱伊未滿十八歲部分不實在外，其餘內容均實
    在；被告丁○○是「風采小吃店（ＫＴＶ）」老板娘，曾在
    「風采ＫＴＶ」看過她一、二次，伊有去過「風采ＫＴＶ」
    上班跳舞一次，就是作伊剛才說跳舞的事，另一次單純去該
    店內喝茶，沒有做跳舞的事等語（見原審卷第129至148頁）
    。雖證人代號00000000號少女於原審審理時先表示不記得被
    告乙○○有無提及是否可以讓客人撫摸身體，後又表示被告
    乙○○沒有說去跳舞要給客人摸，讓客人撫摸身體是伊自願
    的，伊去「風采ＫＴＶ」是坐計程車去的，今日作證方屬實
    在（見原審卷第138、141、144、145頁）云云。然證人代號
    00000000號少女於原審審理時，多次對於細節均表示不記得
    、忘記了，始由檢察官於行主詰問、覆主詰問時二度請求原
    審提示並交付閱覽其上開三份警、偵訊筆錄，證人代號0000
    0000號少女已表示其係高中學歷，成績不錯（見原審卷第14
    0、141頁）後，對於上開三份筆錄內容，二度交付閱覽後亦
    僅表示除了去「風采ＫＴＶ」跳舞次數及對被告丙○○、乙○○告稱未滿十八歲部分係不實在以外，其餘均實在（見原
    審卷第144頁），足見證人代號00000000號少女於原審審理
    時復更異其詞稱係自願給客人摸、被告乙○○未說要給客人
    摸等情，係屬不實。況據證人代號00000000號少女於94年9
    月6日警詢時係明白證稱：「（我）是在網路上ＵＴ聊天室
    認識匿名「ＩＤ：奶嘴寶寶」男子，再經該名男子介紹才認
    識他們二人（被告丙○○與乙○○）」、「94年4月初（認
    識的）」、「（他們於何時提供妳居住？他們是否知道妳未
    滿十八歲並且為失蹤人口？）94年4月初，他們知道我未滿
    十八歲，曾經問我是否為失蹤人口，但我並未告知他們」、
    「因為我是到該處應徵跳鋼管舞、脫衣舞、內衣秀工作，所
    以他們（丙○○、乙○○）提供我住宿」、「是與乙○○接
    洽（跳鋼管舞、脫衣舞、內衣秀等工作）」、「（薪水）是
    向乙○○領取，每十天結算一次」、「（跳鋼管舞、脫衣舞
    、內衣秀工作）是乙○○教我們跳的」、「丙○○與乙○○
    二人（負責接洽生意）」、「（丙○○與乙○○）沒有固定
    的場所供（我們）跳舞」、「丙○○及乙○○二人負責接送
    我們，有時則乘坐計程車」；「000-000輕型機車是我與代
    號00000000號少女各出1萬元向乙○○購買，車主是誰我不
    知道，因為未滿十八歲不能登記」、「（妳從事鋼管舞、脫
    衣舞、內衣秀是否出於自願？）本來以為只是跳鋼管舞，乙○○叫我脫衣，原本我不願意，但是我先跟她預支薪資去接
    頭髮、買衣服，只好照她的話去做」（見警卷第28至33頁）
    ；於94年12月8日警詢時復證稱：「（妳於94年9月6日在本
    局所製作之第一次偵訊筆錄是否實在？）實在」、「是丙○○載我跟代號00000000號少女一起去該小吃店（即風采ＫＴ
    Ｖ）」、「去跳二次左右，均在進入大門右側的小包廂」、
    「（跳脫衣舞供客人撫摸猥褻等情事，是經過丙○○或乙○○授意或命令？）是乙○○授意的」、「小費均交給乙○○
    記帳，待十天結算後再領取酬勞」、「（風采ＫＴＶ老闆己○○是否知道妳們在她店內跳脫衣舞等情事？）應該知道，
    詳細情形要問丙○○或乙○○」（見偵卷第14至16頁）等語
    。業已就其（即證人代號00000000號少女）如何與被告丙○○、乙○○認識之過程，及原先不願意脫衣表演，係因為先
    向被告乙○○預支薪資接頭髮、買衣服等花費，只好脫衣表
    演等心路歷程予以詳述；且該部分過程係證人代號00000000
    號、代號00000000號少女、辛○○等人所均未證述者，足見
    證人代號00000000號少女於警詢所述上情，係與事實相符。
    代號00000000號少女於本院審理中，對於與案情有重要關係
    之事項，所為不記得、時間太久等證言，顯係事後迴護被告
    之詞，並不足採。
  2.證人代號00000000號少女於94年9月6日警詢時證稱：「乙○○（我稱呼她為媽咪）及丙○○（稱呼為爸爸），他們都打
    手機與我們連絡再開車到租屋處接我去跳鋼管及脫衣舞」、
    「（妳每次跳鋼管及脫衣舞代價是多少？）仲介人分得多少
    ？若客人對妳猥褻或撫摸妳身體是否會給妳小費？）不一定
    。如果在ＫＴＶ或小吃店的包廂跳鋼管及脫衣舞代價是1500
    元，小費另計；若是舞臺車跳鋼管及脫衣舞代價是3000元至
    3500元，小費另計；收入不一定，一天最多1萬多元，仲介
    人所得和我五五拆帳，若猥褻或撫摸我身體會給我小費最多
    1000元，有的客人就沒給」、「於94年4月中旬開始從事，
    為了錢自願的，但是我原本以為跳鋼管就好，但媽咪說要脫
    衣，所以就跳脫衣舞」、「每次跳鋼管及脫衣舞，客人都會
    有猥褻行為或撫摸我（誤繕為『你』）身體的動作，若是摸
    到我下體會被我罵，有時跳包廂時，客人還會強押住我的身
    體想要性交易，但都有解圍，不過客人都會給小費，小吃部
    就比較少小費」、「（花名）錢錢，是我自己取的」、「（
    媽咪與爸爸是否知道妳未滿十八歲？）一開始不知道，94年
    5月份就知道我未滿十八歲」、「（臺中縣梧棲鎮○○路紅
    竹巷31之56號住處）是媽咪承租給我們跳鋼管及脫衣舞女郎
    居住，共有九個套房，共住幾個我不清楚，但我認識四個。
    租金多少我不清楚，水電費由我們住戶分擔」、「（妳去跳
    鋼管及脫衣舞的地方為何？）都去臺中縣、市、彰化縣的Ｋ
    ＴＶ、小吃部、理容ＫＴＶ、婚喪喜慶電子花車跳鋼管及脫
    衣舞」、「凡是跳脫衣舞都是3000元至3500元都是媽咪的，
    我們下臺去客人面前跳小費才是我們的，若是去小吃店包廂
    跳鋼管及脫衣舞是1500元，去理容ＫＴＶ、ＫＴＶ1500元至
    3000元，我們和媽咪或爸爸是五五分帳」、「每十天向媽咪
    領一次薪資，最好時十天領3萬多，最少是1萬多元，都花在
    買名牌衣服、皮包、鞋子及吃喝玩樂等等」（「（平常交通
    工具）都是騎機車，車號000-000號輕機車是我和代號000
    00000號少女各出1萬1000元向媽咪買來共用的，因我們未滿
    十八歲，所以車主的姓名不是登記我們，而是子○○○」、
    ）「（警方提供乙○○之身分證影本供妳指認，是否就是妳
    所稱之媽咪？）是的，就是她」、「（警方提供丙○○之口
    卡片供妳指認，是否就是妳所稱之爸爸，也是仲介妳去跳鋼
    管及脫衣舞之人？）是的」（見警卷第46至50頁）等語。
  3.證人代號00000000號少女：(1)於檢察官95年3月7日偵訊時證
    稱：「（你有跳鋼管舞否？）有，是乙○○及丙○○僱用我
    ，他們會來接送我去工作地點跳舞，一開始我有穿衣服，隨
    著音樂我會脫掉衣服，最後只剩下內衣褲．‥‥（是何人跟
    客人收錢？）是我跟客人收，跳三首歌收1500元至3000元，
    收完錢之後我再交給丙○○或乙○○‥‥她（即己○○）是
    老闆娘，她都坐在店內的櫃檯‥‥（辛○○是跟你一起跳舞
    ？）是的‥‥」（見95年度偵字第4287號卷第33頁）。(2)於
    原審96年2月16日審理時，具結證稱：伊稱呼被告乙○○為
    「媽媽」，稱呼被告丙○○為「爸爸」，伊自94年6月或7月
    底住在系爭房屋內，那是宿舍；跳鋼管舞時是被告丙○○、
    乙○○問伊是否有意願做，當時他們二人都有問到伊於跳鋼
    管舞時是否有意願可否給客人撫摸，伊有回答說是看個人；
    跳鋼管舞的秀場是乙○○與丙○○替伊等接洽，之後由固定
    的二、三位司機載伊等去跳鋼管舞，但被告乙○○、丙○○
    有時也會載其他女孩去跳舞，因為伊於上班時都會與其他女
    孩通電話，她們有回答曾被被告乙○○、丙○○載過，而且
    伊等有時不在宿舍而在外面玩，被告丙○○、乙○○會載伊
    等回宿舍等司機再來接伊等去跳鋼管舞，伊不用給司機錢，
    那是被告乙○○、丙○○的事；跳鋼管舞時係以三首歌為基
    本，跳舞時會邊跳邊脫將連身裙脫掉，因為要賺取小費，所
    以跳舞時會給客人摸胸部，客人有時將小費交給伊，有時塞
    在內衣內，很少塞內褲，被告乙○○沒有說可以給客人撫摸
    賺取小費；跳舞時包廂內費用是1500元，舞臺車是3000元，
    如果伊收取後會將費用交給司機，也有聽到司機說會把錢交
    給被告乙○○及丙○○，但伊並沒有親眼看過，薪水是向被
    告乙○○領取，至於是否要給店家錢要看個人的意思，伊自
    己並沒有給店家過，但伊去跳舞時並不是一個人去，有時是
    有其他小姐陪同，大部分都是一個人以上下去跳舞，最後一
    次表演是94年9月初，伊於警、偵訊時所述均屬實在，因為
    距離案發時間較近（見原審卷第149至161頁）等語。代號
    00000000號少女於本院審理中，就案情有重要關係之事項，
    所為不記得、太久了之證言，顯係事後迴護被告之詞，不足
    採信。
  4.證人辛○○於原審96年2月16日審理時，具結證稱：伊稱呼
    被告丙○○為「爹地」，稱呼被告乙○○為「媽咪」，被告
    丁○○是「風采ＫＴＶ」的老闆娘，伊與其他小姐都住在系
    爭房屋內，是被告丙○○與乙○○租的作為表演跳舞工作女
    子之宿舍，約於94年7月15日生日前二天開始住，因為要跳
    鋼管舞所以才住在系爭房屋內，伊係自生日過後一、二天才
    開始跳鋼管舞，先前講94年7月18日也是差不多的日期，最
    後一次是94年9月5日為警查獲前一天；跳鋼管舞的秀場是被
    告丙○○、乙○○安排的，也是他們二人輪流載伊從系爭房
    屋到跳舞現場，有時是司機載，都到臺中、彰化的小吃店或
    卡拉ＯＫ店，跳鋼管舞時是以三首歌為基本，穿有拉鍊的連
    身裙，裡面只有內衣褲，跳舞過程中客人會撫摸伊胸部，如
    撫摸伊下體則會推掉，摸屁股則會閃開，因為要賺取小費所
    以才讓客人撫摸伊身體，被告乙○○也有交代跳鋼管舞時可
    以給客人摸，摸一次是100元或200元，看被摸幾下就多幾百
    元，有摸的客人要給小費；跳舞的費用及小費都是交給被告
    乙○○與丙○○，每十日再與伊等結算，警卷所附明細表是
    伊請款部分，如果客人給伊小費愈多，被告乙○○就賺愈多
    ，而如果伊等讓客人摸愈多，則小費也會愈多，但伊不能主
    動講，被告丙○○、乙○○算是同居男女朋友關係；司機載
    伊等去表演時，如果是包廂他不會進去看，但如果是舞臺車
    則會在附近看，被告乙○○、丙○○都有載伊去跳過舞臺秀
    ，司機與被告乙○○都有交代表演後要給店家200元（見原
    審卷第106至128頁）等語。證人辛○○於本院審理中，就案
    情有重要關係之事項，所為忘記了、不知道之證言，顯係事
    後迴護被告之詞，不足採信。
  5.證人代號00000000號少女等人與被告丙○○、乙○○並無何
    仇隙；且均稱呼被告丙○○為「爸爸」，稱呼被告乙○○為
    「媽媽」，甚為親密；於少女們離家期間免費提供房屋供其
    等居住，使少女們得以有棲身之處，不致露宿街頭、流落在
    外；被告乙○○並教導少女們跳舞，於至各處從事表演時，
    亦教導少女們千萬不可讓男客撫摸下體等情節。顯見被告丙○○、乙○○二人並未限制其等行動自由，雖其等聽命於被
    告丙○○、乙○○二人從事跳鋼管秀甚至內衣秀等表演工作
    ，然其等亦自被告丙○○、乙○○處取得每十日達1萬元至3
    萬元不等之報酬，獲利頗豐，證人代號00000000號少女、證
    人代號00000000號少女自94年4月初某日、中旬某日起，證
    人辛○○與證人代號00000000號少女自94年7月11日、94年7
    月某日起，一同居住於乙○○所提供之系爭房屋內，截至94
    年9月5日、6日為警查獲為止，至少已相處二個月至五個月
    不等期間，顯見證人等人與被告丙○○、乙○○相處期間並
    未發生何不愉快之事，以致於證人等於94年9月6日為警查獲
    後，被告丙○○、乙○○亦趕忙至警局探望猶可見一般。足
    見證人代號00000000號少女、證人代號00000000號少女、證
    人代號00000000號少女及證人辛○○等人自無庸設詞誣陷被
    告丙○○、乙○○之理。然其等確均一致指明即被告丙○○
    、乙○○輪流駕車搭載其等前往臺中縣市、彰化縣市各地從
    事鋼管秀、內衣秀等表演，並教導其等任令不特定之男客撫
    摸其等胸部、臀部及腿部（下體除外）等足以引起性慾之行
    為，藉以獲取更高小費，以便與被告丙○○、乙○○對分等
    情。參諸自證人丁○○所營「風采ＫＴＶ」處起獲之「安家
    班」（天寶）字樣之名片一紙，其上所載0000000000 號、
    00000000000號行動電話復正係被告乙○○所使用，除經證
    人丙○○於原審96年4月13日審理時具結證述在卷外（見原
    審卷第200頁），亦為證人乙○○於原審96年4月13日審理時
    所是認（見原審卷第194頁）；而證人代號00000000號少女
    、代號00000000號少女並曾前往「風采ＫＴＶ」跳舞表演過
    ，證人辛○○則曾前往該處門口見聞其他女子進入表演跳舞
    過，而伊在車內未下車等情；暨證人丁○○於原審96年4月
    13日審理時確認曾於警詢時證稱：「（妳所提示拿鋼管秀名
    片【安家班】（天寶）到貴店發放之綽號『阿雄』之男子，
    是否為警方所提示之丙○○‥‥？）就是他沒錯」等語（見
    警卷第13之3頁；原審卷第202頁）（雖證人丁○○於原審96
    年4月13日審理時具結證稱：上開內容雖係伊所言，但係伊
    慌張時所言，然證人丁○○既不否認曾說過上開言論，且觀
    其於該次警詢筆錄，數次對於警員所詢問題皆回答『我不回
    答』、『我不知道』、『我不想回答』等字句，而對於其生
    活作息、經營「風采ＫＴＶ」之起訖時間及經營方式等情均
    詳為陳述，且直接否認店內有經營鋼管秀或脫衣秀等情。顯
    然被告丁○○於為警查獲之際，尚可選擇要或不要或應為如
    何之回答內容，尚難認其上開所陳內容係出於違反其自由意
    願所為，附此敘明）。足見被告丙○○確實曾持印有經營鋼
    管秀且印有被告乙○○聯絡電話之名片前往證人丁○○所營
    「風采ＫＴＶ」招攬生意，以便將來搭載代號00000000 號
    少女等人得以前往跳舞表演至明。足見被告丙○○、乙○○
    確實有為如事實欄所述犯行，堪以認定。
  6.證人代號00000000號少女、代號00000000號少女、代號0000
    0000號少女於案發時均未滿十八歲，有其等真實姓名年籍三
    紙彌封在卷可查。
  (1)而被告丙○○、乙○○均明知該三名少女均未滿十八歲。此
    由：證人代號00000000號少女於94年9月6日警詢時證稱：
    伊係於94年4月初認識被告丙○○、乙○○，認識時他們知
    道伊未滿十八歲，曾問伊是否為失蹤人口但伊並未告知他們
    等語（雖證人於原審審理時更異其詞稱被告丙○○、乙○○
    並不知道伊未滿十八歲云云，然證人於警詢時自行陳述係被
    告丙○○、乙○○曾詢問伊是否為失蹤人口一情，此部分陳
    述內容為其他查獲少女或辛○○所無者，顯係被告丙○○、
    乙○○特別詢問過，方為證人所得記憶；況且，該證人無論
    於警詢抑或原審審理時，對於伊曾與代號00000000號少女各
    出資1萬1000元購買一輛機車，因為未滿十八歲關係而無法
    登記於其二人名下一情知之甚明，而未滿十八歲本不得考領
    駕駛執照乃屬常識，證人代號00000000號少女於原審審理時
    直承學歷為高中，成績不錯，態度頗為傲慢不馴，自無可能
    不知此普通常識，亦當為被告乙○○所明知，被告乙○○竟
    然在已收取2萬2000元款項之前提下（其於原審審理時亦不
    否認曾向二位證人收取1萬多元款項，但忘記是一人1萬多元
    或二人共1萬多元（見原審卷第198頁），而未將機車過戶於
    證人代號00000000號少女或證人代號00000000號少女名下，
    顯係明知其等尚未年滿十八歲，以致無法登記過戶之緣故，
    證人代號00000000號少女於原審審理時翻異其詞，為本院所
    不採；證人代號00000000號少女於94年9月6日警詢時證稱
    ：「（媽咪與爸爸是否知道妳未滿十八歲？）一開始不知道
    ，94年5月份就知道我未滿十八歲」、「（平常交通工具）
    都是騎機車，車號000-000號輕機車是我和00000000號少女
    各出1萬1000元向媽咪買來共用的，因我們未滿十八歲，所
    以車主的姓名不是登記我們，而是子○○○」（見警卷第48
    、49頁）；及證人辛○○於原審審理時證稱：與伊同住的
    少女都未滿十八歲，因為伊曾問過她們為何要交1萬8000元
    給被告丙○○，但伊不用，她們回答伊說因為伊已滿十八歲
    不用繳，伊覺得1萬8000元是很大的數目，伊沒有問很多，
    而她們也沒有就該筆錢再詳細地講，伊只知道未滿十八歲的
    兩名女子不能同車，因為怕臨檢時會被警察發現二人證件相
    同（見原審卷第112至113頁）可明。
  (2)證人代號00000000號少女、代號00000000號少女外表均尚年
    幼，即便證人辛○○雖已滿十八歲，然外觀猶顯稚嫩，任何
    人一見對其等年紀是否已滿十八歲乙節，實存有合理之懷疑
    。況且被告乙○○供稱：少女們來應徵時，都說有滿十八歲
    ，但伊並未查證其等實際年紀云云，惟核對國民身分證自屬
    甚為簡便且快速確認該等少女是否為年滿十八歲之簡易方法
    ，被告乙○○亦供稱伊知悉從事跳鋼管舞行業者，必須年滿
    十八歲一情（見原審卷第59頁），顯見被告乙○○對於從事
    跳鋼管舞、內衣秀表演者之年紀必須年滿十八歲，卻僅憑信
    少女們口頭告知已滿十八歲，而未再加以查證，是否確信該
    等少女們所言均滿十八歲，抑或根本知悉其等未滿十八歲而
    佯信其等所言、彼此心照不宣，不無可疑。
  (3)被告丙○○、乙○○均明知代號00000000號少女、代號0000
    0000號少女、代號00000000號少女均為非就學中且離家在外
    之少女，如該三名少女如係正常尋覓工作且均已滿十八歲者
    ，自當就其等日常生活開銷自行負全責，何以被告乙○○甚
    且免費承租系爭房屋供其等居住，竟未向其等收取任何費用
    ，僅由其等負擔水電費，顯係對其等年紀均未滿十八歲尚無
    該等能力而有所明知，核與證人代號00000000號少女、代號
    00000000號少女、代號00000000號少女所述被告丙○○、乙○○均知悉其等未滿十八歲乙情為可採信。
  (4)其等二人辯稱不知少女們年紀均未滿十八歲云云，為無可採
    。
  7.此外，復有「安家班鋼管秀」之名片、照片、現場圖、便條
    紙等件在卷可資佐證。證人代號00000000號少女等人於跳鋼
    管舞、內衣秀表演期間，隨著音樂起舞而將身著衣物褪去，
    大跳艷舞，並由不特定男客給付小費之際同時撫摸其等除下
    體以外之胸部、臀部、腿部等部位，上開行為在客觀上已足
    以引起他人性慾，在主觀上亦足以滿足男客之性慾，自屬猥
    褻行為；且少女們於任令男客撫摸其等身體之際無非在獲取
    小費，而男客亦係因激情滿足性慾方給付小費，雙方自有對
    價關係存在。雖證人辛○○、證人代號00000000號、證人代
    號00000000號少女於原審審理時證稱有時雖然客人有摸伊身
    體但未支付小費之情（見原審卷第119、142、157頁），惟
    表演之證人辛○○等人本藉讓客人撫摸其等身體之方式，藉
    以獲得較高之小費，且得以與被告丙○○、乙○○均分所得
    ，而撫摸次數愈多，其等可獲得之小費更高，乃至明之理，
    縱使客人只有單純的撫摸而未給付小費，亦僅屬其事後不履
    約之問題（況且少女們為求得男客再次消費或更高小費，客
    觀上縱未領得小費亦只能暗自認虧，客觀上亦無法苛求少女
    們向男客主動索取），自無礙於男客撫摸少女們身體仍屬有
    對價之猥褻行為之認定。被告丙○○、乙○○確實有意圖營
    利，容留、媒介未滿十八歲之少女與人為性交易及意圖營利
    ，供人觀覽，公然為猥褻之行為等犯行之事證業臻明確，其
    等上開犯行均堪認定。
  (二)而被告丁○○所營之「風采ＫＴＶ」確實也經被告丙○○、
    乙○○搭載證人代號00000000號少女、證人代號00000000號
    少女前往該址表演，被告丁○○並可藉此提高營業收入等情
    。
  1.亦據：(1)證人代號00000000號少女於檢察官95年3月7日偵訊
    時證稱有去過「風采ＫＴＶ」跳舞二次（見95年度偵字第42
    87號卷第32、33頁）；於原審96年2月16日審理時，具結證
    稱：伊曾去過臺中縣梧棲鎮○○路○段四一九巷八號旁「風
    采ＫＴＶ」上班，共去二次，一次去跳舞，另一次單純消費
    等語（見原審卷第133頁）；(2)證人代號00000000號少女於
    94年9月6日警詢時證稱：「我有去那裡（臺中縣梧棲鎮○○
    路○段419巷6號『風采ＫＴＶ』）跳過脫衣舞，營業時間為
    下午6點至凌晨3點，負責人是誰我不知道，但是媽咪與爸爸
    好像有股東」、「（風采ＫＴＶ）內有一間大包廂，四間小
    包廂，會計是一位小姐，坐檯陪酒之小姐有十幾人，少爺至
    少二個」等語（見警卷第48頁）；及(3)證人辛○○於原審96
    年2月16日審理時證稱：伊有去過「風采ＫＴＶ」在門口看
    小姐下車及在門口等她們退場回來，忘記等的次數有幾次，
    但不是一、二次，因為地點很多，伊記不得，進去的小姐都
    會拿錢出來，因為要進去店裡面做自己的事是不可能的，小
    姐如果到「風采ＫＴＶ」跳舞應該也會拿200元給店家，因
    為伊去別處跳也都是拿200元給店家，司機與被告乙○○曾
    經交代過伊表演後要給店家200元可明。(4)證人代號0000000
    0號少女所繪製之「風采ＫＴＶ」內包廂位置之現場位置略
    圖（見警卷第45頁），亦與94年9月6日查獲被告丁○○後，
    警方前往「風采ＫＴＶ」所繪製之現場圖及拍攝之照片（見
    95年度偵字第4287號卷第17、27至29頁）大致相符。
  2.被告丁○○於94年9月6日為警查獲時，另在「風采ＫＴＶ」
    內查扣載明「（天寶）安家班鋼管秀」之名片一紙，其上載
    明之行動電話0000000000號、0000000000號行動電話即為被
    告乙○○所有，復為證人丙○○、乙○○於原審審理時所是
    認，業經認定如前。被告丁○○於警詢時雖一度供稱不認識
    「安家班鋼管秀」成員，對於警方所詢任何問題均表示「不
    知道」、「現在不知道」、「不想回答」、「不認識」等情
    （見警卷第13之1至13之3頁），然其確亦指出係丙○○拿該
    鋼管秀名片到店發放的一情（見警卷第13之3頁），並於原
    審審理時具結證述明確。亦與證人代號00000000號少女、代
    號00000000號少女曾至該店內表演，及證人辛○○曾見聞被
    告丙○○、乙○○曾搭載少女前往該店表演，及被告丙○○
    、乙○○負責招攬跳舞生意等證述內容相符，而堪予採信。
    被告丁○○於原審審理時翻異前詞，辯稱該名片係一毫無關
    聯之轎車司機拿來放置云云，為無可採。
  3.證人代號00000000號少女於94年12月8日警詢時證稱：「前
    後共去（風采ＫＴＶ）跳過二次，均在進入大門右側的小包
    廂」、「是丙○○載我跟代號00000000號少女一起去該小吃
    店」、「（風采ＫＴＶ老闆己○○【即被告丁○○】是否知
    道妳們在她店內跳脫衣舞等情事？）應該知道，詳細情形要
    問丙○○或乙○○」（見95年度偵字第4287號卷第15、16頁
    ）。其又與證人代號00000000號少女於檢察官95年3月7日偵
    訊時均證稱：其等跳鋼管舞或脫衣舞時，被告丁○○都坐在
    店內的櫃檯處一情（見95年度偵字第4287號卷第32、33頁）
    。雖被告丁○○又辯稱是少女們遭查獲後，隨便捏造曾到過
    伊所營之「風采ＫＴＶ」，實際上她們並無到過伊店內表演
    脫衣舞云云。惟證人代號00000000號少女、辛○○於原審審
    理時均否認「風采ＫＴＶ」內係其等編造，伊等確實有去過
    及看見被告丙○○或乙○○有帶小姐過去表演，以致於證人
    代號00000000號少女得以描繪出該ＫＴＶ包廂內概況，亦均
    與證人代號00000000號少女同均證稱並無因為遭警查獲，因
    而大家一同說好要講出「風采ＫＴＶ」此地點之情事（見原
    審卷第128、139、140、150頁）。退步言之，除證人代號00
    000000少女以外之人如僅係因為被警查獲甚感驚恐，以致於
    隨便講出「風采ＫＴＶ」之店名，何以證人代號00000000號
    少女得以清楚正確地描繪出該ＫＴＶ內櫃檯、包廂、大門之
    相對位置，益見被告丁○○前開所辯顯無可採。
  4.而被告丁○○提供場地讓被告丙○○、乙○○所營「安家班
    鋼管秀」小姐即代號00000000號少女、代號00000000號少女
    等人得以在該處表演，雖無積極證據足資證明被告丁○○可
    自被告丙○○、乙○○或從事表演鋼管秀、內衣秀之小姐處
    獲得200元或其他報酬（證人辛○○、代號00000000號少女
    雖均證稱表演完畢要給店家200元、500元至一千元不等費用
    ，然其二人並未至被告丁○○所營之「風采ＫＴＶ」表演過
    ，則被告丑○○是否確實因為少女們前往表演而給予報酬，
    不得而知，至曾前往該ＫＴＶ表演之證人代號00000000 號
    少女、代號00000000號少女則均未提及去「風采ＫＴＶ」表
    演後有給店家費用，是依現有事證尚無積極證據證明被告丁○○確實自少女鋼管秀、內衣秀表演過程，直接自小姐們或
    被告乙○○、丙○○處獲得直接之不法利益。雖證人辛○○
    於檢察官偵訊時一度供稱伊曾去過「風采ＫＴＶ」表演跳舞
    過，跳完舞向客人收錢後，將錢交給丙○○或乙○○，然後
    己○○跟他們要200元（見95年度偵字第4287號卷第37頁）
    ，惟已與其於原審審理時具結證述內容不符，其於原審審理
    時尚且證述只有在門外看或接送少女進出等情，而以證人辛○○自94年7月加入至94年9月為警為止曾前往表演之場所涵
    蓋臺中縣市、彰化縣市等地，是否能完全記憶每個表演場所
    之名稱，不無可疑，而於原審提示「風采ＫＴＶ」外觀照片
    後，證人辛○○則明白證稱確實未進入，以其於歷次警、偵
    訊、原審審理時均業已坦承從事脫衣表演任令男客撫摸身體
    之犯行，且直指被告丙○○、乙○○負責接案、接送等過程
    ，自毋庸就此故為不實陳述之理。證人辛○○前後陳述既有
    不一之處，依罪疑唯輕原理，仍不認定證人辛○○曾前往「
    風采ＫＴＶ」表演且曾於表演完畢後交付200元予丁○○，
    併予敘明），惟被告丁○○所營之「風采ＫＴＶ」於小姐們
    從事鋼管秀表演時，包廂內房門並不會反鎖，業據證人代號
    00000000號少女於原審審理時具結證明屬實（見原審卷第
    146頁），核與證人辛○○、代號00000000號少女於原審審
    理時同亦證稱店家都知道伊等從事之表演內容，且房門都不
    會反鎖（見原審卷第128、159頁）等情，被告丁○○顯然知
    悉證人代號00000000號少女等人所從事之表演內容，既然證
    人等人於前往表演時，只表演三首歌，且於一首歌曲完畢，
    隨即脫衣，甚至有裸露胸部之上空秀，並得任令在場男客撫
    摸其等除下體以外之身體部位，顯然足以吸引男客之消費，
    藉此提高男客在店內之消費時數及酒類、飲食等點取份量，
    足以提升店內之收入至明。被告丁○○確實與被告丙○○、
    乙○○有共同意圖營利，容留、媒介未滿十八歲之少女從事
    性交易及意圖營利，供人觀覽，公然為猥褻之行為等犯行，
    均堪認定。
  (三)公訴人雖於起訴書記載被告三人係自94年4月中旬開始，連
    續容留、媒介女子證人辛○○等多名少女從事意圖營利，使
    人性交易及公然猥褻等行為。惟該些少女加入鋼管秀表演團
    體之時間不一，自仍應以證人代號00000000號少女、代號00
    000000號少女分別自94年4月初某日、中旬某日起，證人代
    號00000000號少女自94年7月間某日起，證人辛○○自94年7
    月18日起開始受僱於被告丙○○、乙○○，為其等從事猥褻
    、性交易之時點，附此敘明。公訴人雖於原審請求傳訊替證
    人丁○○製作警詢筆錄之警員寅○○、卯○○到庭作證，並
    請求勘驗其警詢筆錄光碟片（見原審卷第204頁），欲證明
    被告丁○○警詢自白之任意性一情，惟本院並未採用被告丁○○警詢之自白以為其不利之證據（而其於警詢所稱指認被
    告丙○○係前往發放名片者部分，亦經其於原審審理時證稱
    確實口出該言論無誤），且依現有事證認定被告丁○○及被
    告丙○○、乙○○犯罪事證已臻明確，自無加以傳訊之必要
    ；至被告乙○○之選任辯護人一再聲請傳訊證人代號000000
    00號少女到庭，惟該名證人屢經原審傳拘均未到庭，其母親
    並證稱該名證人業已離家出走，不知去向。經本院再行傳訊
    ，亦未到庭，足見該名證人所在不明，無從傳訊，均予敘明
    。
四、查被告等人行為後，刑法及刑法施行法業於94年2月2日經總
    統以華總一義字第00000000000號令修正公布，並於95年7月
    1日施行。按行為後法律有變更者，適用行為時之法律，但
    行為後之法律有利於行為人者，適用最有利於行為人之法律
    ，現行刑法第2條第1項定有明文。此條規定乃與刑法第1條
    罪刑法定主義契合，而貫徹法律禁止溯及既往原則，係規範
    行為後法律變更所生新舊法律比較適用之準據法，是刑法第
    2條本身雖經修正，但刑法第2條既屬適用法律之準據法，本
    身尚無比較新舊法之問題，應一律適用裁判時之現行刑法第
    2條規定以決定適用之刑罰法律，先予辨明。又以本次刑法
    修正之比較新舊法，應就罪刑有關之共犯、未遂犯、想像競
    合犯、牽連犯、連續犯、結合犯，以及累犯加重、自首減輕
    暨其他法定加減原因（如身份加減）與加減例等一切情形，
    本於統一性及整體性原則，綜其全部罪刑之結果而為比較，
    亦有最高法院95年度第八次刑庭會議決議可資參照。另按行
    為後刑法條文經修正，惟無有利、不利情形（如刑法第15
    條、第30條之文字修正，第55條但書、第59條實務見解之明
    文化、第26條未遂犯得減輕其刑之規定移列第25條等），應
    適用裁判時法（最高法院95年度第二十一次刑庭會議決議可
    資參照），故關於上述情形，應逕適用本案裁判時修正後之
    刑法，尚無比較新舊法之必要。
  (一)被告等人行為後，刑法第2條第1項規定，已將新舊法律適用
    之「從新從輕」原則，改採「從舊從輕」原則，而此規定僅
    係規範行為後法律變更所生新舊法律比較適用之準據法，並
    非實體刑罰法律，自不生行為後法律變更之比較適用之問題
    ，應逕行適用新法第2條第1項之規定，為「從舊從輕」之比
    較。
  (二)又被告等人行為後，刑法第33條第5款亦於94年2月2日修正
    公布，並自95年7月1日起施行；修正後刑法第33條第5款規
    定「罰金：新臺幣一千元以上，以百元計算之」，與修正前
    刑法第三十三條第五款規定「罰金：一元以上」不同。比較
    新舊法結果，以舊法較有利於被告，故依刑法第2條第1項前
    段規定，本案關於刑法第234條第2項，及兒童及少年性交易
    防制條例第23條第2項之法定刑罰金部分，自均應適用行為
    時之法律即修正前刑法第33條第5款規定決定其罰金部分之
    法定刑。
  (三)至關於刑法第234條第2項法定刑為罰金之「提高標準」之新
    舊法適用問題，因被告等人行為後，於95年6月14日增訂刑
    法施行法第1條之1，並規定：「中華民國九十四年一月七日
    刑法修正施行後，刑法分則編所定罰金之貨幣單位為新臺幣
    。九十四年一月七日刑法修正時，刑法分則編未修正之條文
    定有罰金者，自九十四年一月七日刑法修正施行後，就其所
    定數額提高為三十倍。但七十二年六月二十六日至九十四年
    一月七日新增或修正之條文，就其所定數額提高為三倍。」
    ，是依修正後之法律，刑法第234條第2項之意圖營利為公然
    猥褻罪，所得科處罰金刑部分最高為新臺幣三萬元。而被告
    行為時適用之罰金罰鍰提高標準條例第1條前段規定：「依
    法律應處罰金、罰鍰者，就其原定數額得提高為二倍至十倍
    。但法律已依一定比率規定罰金或罰鍰之數額或倍數者，依
    其規定」、現行法規所定貨幣單位折算新臺幣條例第2條規
    定：「現行法規所定金額之貨幣單位為圓、銀元或元者，以
    新臺幣之三倍折算之」，是依行為時之法律，刑法第234條
    第2項之意圖營利為公然猥褻罪，所得科處之罰金刑最高為
    新臺幣三萬元。是其關於法定刑為罰金部分之提高標準，「
    新舊法均無不利之情形」，依照前揭說明，本案關於刑法第
    234條第2項之法定刑罰金提高標準部分，自應適用裁判時之
    法律即刑法施行法第1條之1（最高法院96年度臺上字第827
    號、1136號判決意旨參照）。
  (四)被告等人行為後，刑法第28條業經修正公布施行，修正後刑
    法第28條規定：「二人以上共同實行犯罪之行為者，皆為正
    犯。」，與修正前同條規定：「二人以上共同實施犯罪之行
    為者，皆為正犯。」不同，但在本件中，修正前後之規定並
    無有利、不利於被告等人之情形，應逕行適用裁判時之刑法
    第28條規定。
  (五)被告等人行為後，刑法第56條連續犯之規定，業於94年2月2
    日修正公布刪除，並於95年7月1日施行，則被告之犯行，因
    行為後新法業已刪除連續犯之規定，此刪除雖非犯罪構成要
    件之變更，但顯已影響行為人刑罰之法律效果，自屬法律有
    變更，依新法第2條第1項規定，比較新、舊法結果，仍應適
    用較有利於被告等人之行為時法律即舊法論以連續犯。
  (六)被告等人行為後，94年1月7日修正公布之刑法，自95年7月1
    施行，修正後之刑法刪除第55條關於牽連犯之規定。本件被
    告等人所犯上開意圖營利公然猥褻行為及意圖營利，容留、
    媒介未滿十八歲之人為性交易等罪具有牽連犯之關係，依修
    正前即行為時之規定，應從一重之容留、媒介未滿十八歲之
    人為性交易罪處斷；依修正後之刑法既已刪除牽連犯之規定
    ，則所犯上述各罪應依數罪併罰之規定分論併罰。比較新舊
    法之規定，修正後之規定並非較有利於被告，依刑法第2條
    第1項之規定，應適用行為時之法律，即適用修正前刑法第5
    5條牽連犯之規定，從一重之容留、媒介未滿十八歲之人為
    性交易罪處斷。
  (七)被告丙○○、丁○○行為後，刑法第47條累犯之規定，業於
    94年2月2日修正公佈，並於95年7月1日施行，修正後刑法第
    47條第1項規定：「受徒刑之執行完畢，或一部之執行而赦
    免後，五年以內故意再犯有期徒刑以上之罪者，為累犯，加
    重本刑至二分之一。」，修正後刑法第49條規定「累犯之規
    定，於前所犯罪在外國法院受裁判者，不適用之。」，與修
    正前刑法第47條規定「受有期徒刑之執行完畢，或受無期徒
    刑或有期徒刑一部之執行而赦免後，五年以內再犯有期徒刑
    以上之罪者，為累犯，加重本刑至二分之一。」，修正前刑
    法第49條規定「累犯之規定，於前所犯罪依軍法或於外國法
    院受裁判者，不適用之。」不同。且修正後刑法關於累犯之
    規定，其五年以內再犯之罪以故意犯為限，始應論以累犯，
    惟如前案係依軍法審判者，亦應論以累犯。修正前刑法關於
    累犯之規定，其五年以內再犯之罪以有期徒刑以上之罪（不
    分故意犯或過失犯），均應論以累犯，惟如前案係依軍法審
    判者，則不應論以累犯。且新舊法比較，應綜其全部之結果
    ，而為比較，本案被告丙○○、丁○○不論依新舊法規定，
    均應論以累犯，比較新舊法結果，並無有利或不利之情形，
    故應適用裁判時法律即刑法第47條第1項規定。
  (八)刑法第59條規定：「犯罪之情狀顯可憫恕，認科以最低度刑
    仍嫌過重者，得酌量減輕其刑。」，惟法院酌減審認標準見
    解之明文化，非屬法律之變更，自應適用新法規定。
五、核被告丙○○、乙○○、丁○○三人所為，均係違反兒童及
    少年性交易防制條例第23條第2項之意圖營利容留、媒介使
    未滿十八歲之人為性交易罪（因本條項已有獨立之構成要件
    及刑度，公訴人另引同條第1項，顯係贅引）及刑法第234條
    第2項之意圖營利，供人觀覽，公然為猥褻之行為罪。公訴
    人雖認被告三人另犯刑法第231條第1項之罪嫌，然兒童及少
    年性交易防制條例為有關兒童及少年性交易防制事項之特別
    法，優先於他法適用，本條例未規定者，始適用其他法律之
    規定，該條例第5條定有明文。意圖營利，引誘、容留、媒
    介、協助或以他法，使未滿十八歲之人為性交易者，該條例
    第23條第2項既有處罰之特別規定，自無適用刑法第231條之
    餘地（最高法院著有89年度臺上字第1776號判決意旨參照）
    ，是本案不再論以刑法第231條第1項之罪名。被告三人間就
    代號00000000號少女、代號00000000號少女違反兒童及少年
    性交易防制條例、意圖營利公然為猥褻行為罪部分，及被告
    丙○○、乙○○就代號00000000號少女為違反兒童及少年性
    交易防制條例、意圖營利公然為猥褻行為罪，就辛○○意圖
    營利公然為猥褻行為罪部分，分別具有犯意聯絡與行為分擔
    ，為共同正犯。被告三人容留後進而媒介證人代號00000000
    號、代號00000000號少女為性交易之行為，其等媒介之低度
    行為應為容留之高度行為所吸收，不另論罪。被告三人先後
    多次犯行，均時間緊接，手段相同，所犯基本構成要件復相
    同，顯係基於概括犯意反覆為之，為連續犯，依修正前刑法
    第56條規定論以一罪，並依法加重其刑。至被告三人所犯前
    開二罪，具有方法與結果之牽連關係，為修正前刑法所定之
    牽連犯，依修正前刑法第55條規定從一重之意圖營利，容留
    未滿十八歲之人為性交易罪處斷。又被告丙○○前曾於87年
    間因侵占案件，經法院判處有期徒刑七月確定，於92年12月
    2日縮短刑期執行完畢；被告丁○○前曾於89年間因妨害家
    庭案件，經法院判處有期徒刑三月確定，於90年2月12日易
    科罰金執行完畢，有臺灣高等法院被告前案紀錄表二紙在卷
    可徵，其等於前案有期徒刑執行完畢後五年以內故意再犯本
    案有期徒刑以上之罪，依刑法第47條第1項規定，均為累犯
    ，依法加重其刑，並均依法遞加重其刑。而被告丁○○於案
    發時年為四十八歲，學歷僅國小畢業，此關警詢筆錄記載其
    「教育程度」可明，智識程度不高，經營ＫＴＶ維生，依現
    有事證僅能證明僅有代號00000000號少女、代號00000000號
    少女曾前該址表演鋼管秀、內衣秀，次數非多，且亦無法證
    明被告丁○○直接自該表演小姐處或被告丙○○、乙○○處
    獲得直接之報酬，其獲利者應屬提高客人來店內消費之次數
    、延長消費時數及提高消費之金額，不若被告丙○○、乙○○獲利為多，而其所犯違反兒童及少年性交易防制條例罪第
    23條第2項係法定最輕本刑三年以上十年以下有期徒刑，併
    科新臺幣五百萬元以下罰金之罪，情輕法重，如倘逕科以法
    定最輕本刑猶嫌過重，客觀上顯足引起一般人之同情，爰依
    刑法第59條規定減輕其刑，並依法先加後減之。原審審酌被
    告丙○○、乙○○均明知證人代號00000000號少女、代號
    0000 0000號少女、代號00000000號少女均未滿十八歲，隻
    身離家在外，不思以長者身分規勸其等迷途知返，返家與家
    人共享天倫之樂，善盡家中一份子之責任，竟利用該少女及
    證人辛○○均涉世未深，對於謀取金錢之觀念產生偏差，缺
    乏對自身身體之尊重，先以金錢誘以購買日常生活所需後，
    再指使其等脫衣大跳艷舞，藉此獲利謀生；至被告丁○○亦
    提供場地予未成年少女表演，助長被告丙○○、乙○○犯案
    之危害性；其等三人犯後均未能坦承犯行，推諉卸責，顯仍
    存僥倖之心，未有悔改之意，暨參考其等犯行輕重等一切情
    狀。引用刑事訴訟法第299條第1項前段，兒童及少年性交易
    防制條例第23條第2項，修正後刑法第2條第1項、第11條前
    段、第28條、第234條第2項、第47條第1項、第59條、第38
    條第1項第2款，修正前刑法第56條、第55條、第42條第3項
    ，刑法施行法第1條之1第1項、第2項但書，修正前罰金罰鍰
    提高標準條例第2條，現行法規所定貨幣單位折算新臺幣條
    第2條，量處被告丙○○有期徒刑三年十月，併科罰金新台
    幣三十六萬元；被告乙○○有期徒刑三年八月，併科罰金新
    台幣三十萬元；被告丁○○有期徒刑二年，併科罰金二十萬
    元。並就罰金刑部分諭知易服勞役之折算標準（被告三人行
    為後，刑法第42條第2、3項關於易服勞役之折算標準及期限
    已有修正，因屬科刑規範事項之變更，其折算標準為裁判時
    所應諭知，自有就新舊法規定比較之必要，然因新舊刑法對
    易服勞役之折算標準，及易服勞役期限，規定各有不同，利
    與不利之情形互見，應就新舊法之規定綜合比較，以決定適
    用最有利於行為人之法律。本件經比較新舊法結果，如採取
    新法易服勞役以新臺幣一千元折算一日之標準，本件易服勞
    役之期限均已逾六個月，以修正前刑法第42條第3項之規定
    較有利於被告，依刑法第2條第1項前段規定，應適用最有利
    於行為人即修正前刑法第42條第3項之規定諭知以罰金總額
    與六個月之日數比例折算為易服勞役之折算標準。又以被告
    丙○○發放被告乙○○所有扣案名片二紙，均為被告乙○○
    所有供其與被告丙○○、丁○○犯案所用之物，應依刑法第
    38條第1項第2款規定宣告沒收。認事用法，均無不合，量刑
    亦屬妥適。被告等上訴，仍執前詞否認犯罪，均無理由，應
    予駁回。
據上論結，應依刑事訴訟法第368條，判決如主文。
本案經檢察官甲○○到庭執行職務。
中    華    民    國    96    年    10    月    23    日
            刑事第十一庭  審判長法  官  陳  朱  貴
                                法  官  何  志  通
                                法  官  郭  同  奇
上列正本證明與原本無異。
如不服本判決與於收受送達後十日內向本院提出上訴書狀，其未
敘述上訴之理由者並得於提起上訴後十日內向本院補提理由書 (
均須按他造當事人之人數附繕本)。
                                書記官  康  孝  慈
中    華    民    國    96    年    10    月    30    日